臺灣基隆地方法院刑事判決　　　　　　　96年度交易字第35號
公　訴　人　臺灣基隆地方法院檢察署檢察官
被　　　告　壬○○
　　　　　　　　　　（現因另案在臺灣基隆監獄執行中）
　　　　　　戊○○
　　　　　　　　　　（現因另案在臺灣基隆監獄執行中）
上列被告因竊盜等案件，經檢察官提起公訴（95年度偵字第5119
、5364、5629號，96年度偵字第918、1359、1457 號），本院判
決如下：
    主  文
壬○○所犯附表所示之罪，所處附表所示之刑，應執行有期徒刑
壹年肆月，罰金新臺幣伍仟元，罰金如易服勞役，以新臺幣壹仟
元折算壹日。扣案之鐵絲壹支沒收。
戊○○共同竊盜，未遂，累犯，處有期徒刑肆月，如易科罰金，
以新臺幣壹仟元折算壹日。扣案之鐵絲壹支沒收。
    事  實
一、壬○○前因施用毒品案件，經本院以93年度訴字第120 號判
    判處有期徒刑7月確定，發監執行後，於95年3月2 日執行完
    畢。戊○○前因施用毒品案件，經本院以94年度基簡字第84
    7號判處有期徒刑5月確定，發監執行後，於95年9月5日執行
    完畢。
二、壬○○不知悔改，先後基於意圖為自己不法所有之犯意，分
    別單獨為下列之竊盜行為：
  (一)壬○○於95年10月18日22時45分左右，在基隆市○○路署立
    基隆醫院三樓3A13病房內，徒手竊取乙○○所有NOKIA牌825
    0型行動電話1 具（序號為000000000000000號），得手後逃
    逸。
  (二)壬○○於95年10月19日凌晨某時，復至基隆市○○路署立基
    隆醫院五樓5A17病房內，徒手竊取己○○○所有之DBTEL 牌
    5688型行動電話1具（序號為000000000000000號），得手後
    逃逸。【壬○○於同月19日將該上開2 具竊得之行動電話以
    新臺幣（下同）500代價售予位在基隆市○○路13之4號不知
    情之全方位通訊行】。
  (三)壬○○於96年2月7日上午，對不知情之郭文宏（檢察官另為
    不起訴處分）佯稱家中遺留拆除後之車棚Ｃ型鋼架欲清運，
    要向郭文宏借車輛載運，致郭文宏遂信以為真，而於同日11
    時許駕駛車牌號碼HR-9370號自小客車前往基隆市○○街290
    巷272 號後方，壬○○遂徒手將王振益、甲○○夫婦置於該
    處之Ｃ型鋼5 支搬運至自小客車上而竊取之，得手後運至位
    在基隆市○○街之順翌資源回收有限公司，壬○○即化名「
    吳天賜」出售予不知情之陳楊德芳（檢察官另不起訴處分）
    ，得款300元。
三、壬○○與戊○○基於意圖為自己不法所有之共同犯意聯絡，
    於95年11月22日19時許，由戊○○騎乘車號POJ-617 號機車
    後載壬○○，至基隆市○○街303 號碧海晴天社區，向大門
    警衛謊稱到社區找朋友，而獲同意進入社區內，其2 人同乘
    機車直駛該社區地下停車場，見庚○○所有車號340-LE號計
    程車停放該處，而車主不在現場，認有機可乘，旋由戊○○
    自機車置物箱內，取出其所有且預先備妥尚不足以當兇器使
    用之鐵絲1 支充行竊工具，推由壬○○以該鐵絲伸入上開計
    程車左前車門，欲勾開車門鎖行竊，而著手竊取上開計程車
    內之財物，戊○○則在一旁等待接應離去；適車主庚○○前
    來地下停車場，發覺有異，立即上前喝止，並報警處理，壬○○乘隙逃逸，戊○○則為警逮捕，其2人因而未能得逞。
四、壬○○於95年11月30日凌晨某時，在新竹市搭乘友人所駕駛
    之自小客車時，見座位上遺留先前乘客丁○○所遺失之OKWA
    P牌A363型行動電話1 支（序號為000000000000000號），竟
    意圖為自己不法之所有而侵吞入己，並於翌日持該行動電話
    至基隆市○○路73之4 號全方位通訊行變賣，壬○○並對隨
    行不知情之表妹賴慧貞（由檢察官另為不起訴處分）佯稱未
    帶證件，使賴惠貞誤信為真而同意以其之名義與身分證登記
    為出賣人，壬○○即以300 元將該具行動電話售予不知情之
    全方位通訊行。
五、壬○○明知其無機車駕駛執照，不得騎乘機車，竟仍於95年
    12月24日15時30分左右，騎乘車號AD8-611 號機車後載呂昀
    融，行駛在基隆市○○街290巷，途經該巷162號前時，本應
    注意車前狀況，隨時採取必要之安全措施，謹慎行駛，而當
    時天候正常，路況良好，並無不能注意之情形，竟疏未注意
    車前狀況，致撞及路旁行人辛○○，導致辛○○受有胸部挫
    傷合併右側第5 根肋骨骨折、兩側小腿多處擦傷、右肩、右
    大腿及左膝挫傷、左手戶口掌側3公分撕裂傷等傷害。
六、案經基隆市警察局第一分局及被害人辛○○訴由基隆市警察
    局第二分局報告台灣基隆地方法院檢察署檢察官偵查終結提
    起公訴。
    理  由
一、被告壬○○、戊○○2 人所為事實欄所載之犯行，分別有下
    列證據可證：
  (一)事實欄二(一)之犯行，迭據被告壬○○於警詢中、偵查中、審
    理中自白不諱，並經證人即被害人乙○○於警詢中證述屬實
    ，且有「全方位通信行中古手機讓渡書」影本1 紙附卷可稽
    。足認被告壬○○此部分之自白屬實，罪證明確，犯行洵堪
    認定。
  (二)事實欄二(二)之犯行，迭據被告壬○○於警詢中、偵查中、審
    理中自白不諱，並經證人即被害人己○○○於警詢中證述屬
    實，且有「全方位通信行中古手機讓渡書」影本1 紙附卷可
    稽。足認被告壬○○此部分之自白屬實，罪證明確，犯行洵
    堪認定。
  (三)事實欄二(三)之犯行，迭據被告壬○○於警詢中、偵查中、審
    理中自白不諱，並經證人即被害人甲○○、王振益、證人郭
    文宏、陳楊德芳於警詢中證述屬實，且有「收受物品、舊貨
    、五金廢料或廢棄物登記表」影本1 紙附卷可稽。足認被告
    壬○○此部分之自白屬實，罪證明確，犯行洵堪認定。
  (四)事實欄三之犯行，訊據被告戊○○矢口否認犯罪，略以：當
    天我騎機車載壬○○去找朋友「老張」，是社區警衛讓我們
    進去，我騎機車直接進地下室，要坐電梯上樓，壬○○就在
    那裡弄車子，結果庚○○出現並和壬○○談話，之後壬○○
    突然跑掉，並打電話給我叫我到一樓巷子內等他，後來巡守
    員說我是把風的，抓住我，我不知道壬○○要偷等語置辯。
    惟查，此部分事實，迭據證人即共同被告壬○○於偵查中及
    審理中轉換為證人身分作證時結證屬實，其證稱略以：「還
    沒有去現場前，我和戊○○就講好要去偷車，是先在他家吃
    飯，吃完飯我2 人就聊天，說好要去開人家車門，看有沒有
    零錢，談好後就由戊○○載我去，地下室沒有關門，戊○○
    騎機車直接載我進地下室，繞一繞後選定一部車，鐵絲是從
    戊○○機車上拿出來，我說有人來要出一下聲，戊○○就在
    旁邊等我，但他竟在旁邊擦機車，是我看到有人來才趕快跑
    」等語（詳95年度偵字第5364號卷第48頁、本院審判筆錄）
    ，核與證人即被害人庚○○於警詢中及偵查中結證之被害情
    節相符，且有鐵絲1 支扣案可佐，該支鐵絲雖屬鐵質，長度
    約36公分，但質地可供任意彎曲，依其情狀尚難認可充兇器
    之用乙節，亦經本院當庭勘驗屬實，有本院審判筆錄可證。
    綜上，足認證人即共同被告壬○○所述與被告戊○○一同犯
    案之情節應屬實情。被告戊○○事後空言否認，不足採信，
    犯行洵堪認定。被告戊○○與壬○○此部分之犯罪事實，罪
    證明確，犯行洵堪認定。
  (五)事實欄四之犯行，迭據被告壬○○於偵查中、審理中自白不
    諱，並經證人即被害人丁○○於警詢中、證人賴慧貞於警詢
    中及偵查中分別證述屬實，且有行動電話相片2 張、贓物認
    領保管單1張及「全方位通信行中古手機讓渡書」影本1紙附
    卷可稽。足認被告壬○○此部分之自白屬實，罪證明確，犯
    行洵堪認定。
  (六)事實欄五之犯行，業據被告壬○○於偵查中（詳95年度偵字
    第5364號卷第48頁背面）、審理中自白不諱，並經證人即被
    害人辛○○於警詢中、偵查中證述屬實，且有證號查詢機車
    駕駛人資料、三軍總醫院附設基隆民眾診療服務處出具之診
    斷證明書、道路交通事故現場圖、道路交通事故調查報告表
    及現場照片等書證附卷可稽，足認被告壬○○此部分之自白
    屬實，可以採信。按「汽車駕駛執照為駕駛汽車之許可憑證
    ，由駕駛人向公路監理機關申請登記，考驗及格後發給之。
    汽車駕駛人經考驗及格，未領取駕駛執照前，不得駕駛汽車
    」、「汽車行駛時，駕駛人應注意車前狀況，並隨時採取必
    要之安全措施」，道路交通安全規則第50條第1項、第94 條
    第3 項分別定有明文。被告壬○○駕車自應注意上開道路交
    通安全規則之規定謹慎為之，詎被告壬○○竟未取得合格駕
    駛執照即違規駕車，更疏未注意車前行人之動向，不慎撞及
    被害人辛○○之身體以致肇事，其行為顯有過失，且被告壬○○之過失行為核與被害人辛○○之受傷結果間，具有相當
    因果關係。此部分事證明確，被告壬○○犯行洵堪認定。
二、論罪與科刑：
  (一)被告壬○○部分：
    核被告壬○○所為，係分別犯有附表所示之罪。被告壬○○
    就所犯附表編號四之罪，與被告戊○○2 人彼此間，有犯意
    之聯絡及行為之分擔，應依共同正犯論處。檢察官雖將被告
    壬○○所犯事實欄二(一)、二(二)之犯行，僅論以1 次竊盜罪，
    但查，被告壬○○犯下事實欄二(一)之竊盜罪後，即離開盜所
    ，之後始另行起意至醫院內行竊，而為事實欄二(二)之竊盜犯
    行，其所為該2 次竊盜犯行，顯然犯意個別，自應論以數罪
    ，併敘明之。又被告壬○○有事實欄所載之科刑執行情形，
    有台灣高等法院被告前案紀錄表在卷可稽，其於受有期徒刑
    之執行完畢後，5 年內故意再犯附表編號一至四之有期徒刑
    以上之罪，就該等犯罪成立累犯，應依刑法第47條第1 項之
    規定加重其刑。被告壬○○就所犯附表編號四之罪，係屬犯
    罪未遂，就該部分，應依刑法第25條第2 項之規定減輕其刑
    ，並先加後減之。又「汽車駕駛人，無駕駛執照駕車‧‧‧
    ，因而致人受傷或死亡，依法應負刑事責任者，加重其刑至
    2 分之1」，道路交通管理處罰條例第86條第1項定有明文，
    故就被告壬○○無照駕車致人受傷所犯附表編號六之罪，應
    依道路交通管理處罰條例第86條第1 項之規定，加重其刑。
    審酌被告壬○○有多項犯罪前科，素行不佳，其各次犯罪之
    動機、目的、手段，智識程度，所生之危害，迄未賠償被害
    人及犯罪後坦承犯行態度尚可等一切情狀，爰分別量處如附
    表所示之刑，並定其應執行刑及諭知罰金刑易服勞役之折算
    標準如主文所示，以示懲儆。
  (二)被告戊○○部分：
    核被告戊○○所為，係犯刑法第320條第3項、第1 項之竊盜
    未遂罪。被告戊○○與壬○○2 人彼此間，有犯意之聯絡及
    行為之分擔，應依共同正犯論處。又被告戊○○有事實欄所
    載之科刑執行情形，有台灣高等法院被告前案紀錄表在卷可
    稽，其於受有期徒刑之執行完畢後，5 年內故意再犯有期徒
    刑以上之本罪，為累犯，應依刑法第47條第1 項之規定加重
    其刑。被告戊○○就所犯之罪，係屬犯罪未遂，應依刑法第
    25條第2 項之規定減輕其刑，並先加後減之。審酌被告戊○○有多項犯罪前科，素行不佳，其此次犯罪之動機、目的、
    手段，智識程度，所生之危害及犯罪後否認犯行態度不良等
    一切情狀，量處如主文所示之刑，並諭知易科罰金之折算標
    準，以示懲儆。
  (三)扣案之鐵絲1 支，係被告戊○○所有，供其與被告壬○○竊
    盜所用之物，業據被告壬○○供明在卷，並經本院認定屬實
    ，自應依刑法第38條第1項第2款之規定，宣告沒收之。
三、據上論斷，依刑事訴訟法第299條第1項前段，刑法第28條、
    第320條第1項、第3項、第284條第1項前段、第337條、第47
    條第1項、第25條、第42條第3項、第51條第5 款、第10款、
    第38條第1項第2款，刑法施行法第1之1條，判決如主文。
本案經檢察官丙○○到庭執行職務。
中　　華　　民　　國　　96　　年　　6 　　月　　23　　日
                  刑事第二庭法  官  王福康
以上正本證明與原本無異。
如不服本判決應於收受本判決後10日內向本院提出上訴書狀，其
未敘述上訴理由者，並得於提起上訴後10日內向本院補提理由書
狀（均須按他造當事人之人數附繕本。）「切勿逕送上級法院」
中　　華　　民　　國　　96　　年　　6 　　月　　23　　日
                            書記官  施鴻均
【附錄論罪法條】
刑法第320條第1項、第3項：
    意圖為自己或第三人不法之所有，而竊取他人之動產者，為
    竊盜罪，處5年以下有期徒刑、拘役或5百元以下罰金。
    前二項之未遂犯罰之。
刑法第337條：
    意圖為自己或第三人不法之所有，而侵占遺失物、漂流物或
    其他離本人所持有之物者，處5百元以下罰金。
刑法第284條第1項：
    因過失傷害人者，處6月以下有期徒刑、拘役或5百元以下罰
    金，致重傷者，處1年以下有期徒刑、拘役或5百元以下罰金。
【附表】
┌─┬───┬────────┬────────────┬───────┐
│編│ 被告 │  犯 罪 事 實   │罪 名 及 適 用 之 法 條 │科 處 之 主 刑│
│號│      │                │                        │              │
├─┼───┼────────┼────────────┼───────┤
│  │壬○○│事實欄二(一)      │竊盜，累犯              │有期徒刑肆月  │
│一│      │                │刑法第320條第1項、第47條│              │
│  │      │                │第1項                   │              │
├─┼───┼────────┼────────────┼───────┤
│  │壬○○│事實欄二(二)      │竊盜，累犯              │有期徒刑肆月  │
│二│      │                │刑法第320條第1項、第47條│              │
│  │      │                │第1項                   │              │
├─┼───┼────────┼────────────┼───────┤
│  │壬○○│事實欄二(三)      │竊盜，累犯              │有期徒刑肆月  │
│三│      │                │刑法第320條第1項、第47條│              │
│  │      │                │第1項                   │              │
├─┼───┼────────┼────────────┼───────┤
│  │壬○○│事實欄三        │共同竊盜，未遂，累犯    │有期徒刑月  │
│四│      │                │刑法第28條、第320條第3項│              │
│  │      │                │、第1項、第47條第1項    │              │
├─┼───┼────────┼────────────┼───────┤
│五│壬○○│事實欄四        │意圖為自己不法之所有，而│罰金新臺幣伍仟│
│  │      │                │侵占遺失物              │元，如易勞役以│
│  │      │                │刑法第337條             │新臺幣壹仟元折│
│  │      │                │                        │算壹日        │
├─┼───┼────────┼────────────┼───────┤
│六│壬○○│事實欄五        │因過失傷害人            │有期徒刑月  │
│  │      │                │刑法第284條第1項前段    │              │
└─┴───┴────────┴────────────┴───────┘
